---
title: "Presentación y análisis descriptivo de datos con uso de software R"
subtitle: "Presentación de Datos"
session: "04"
author: 'Prof. Roberto Roque <br><a href="https://alonso97roque.github.io/Presentacion-descriptivo-de-datos/Graficos1.html"> <i class="fa fa-desktop fa-fw"></i>&nbsp; alonso97roque.github.io</a>'
institute: "Departamento de Matemática y Estatística, </br> Universidad Catolica San Pablo"
output:
  xaringan::moon_reader:
    css: "xaringan-themer.css"
    lib_dir: libs
    nature:
      slideNumberFormat: "%current%"
      highlightStyle: github
      highlightLines: true
      ratio: 16:9
      countIncrementalSlides: false
    includes:
      in_header: header.html
---

layout: true

<a class="footer-link" href="https://alonso97roque.github.io/Presentacion-descriptivo-de-datos/Graficos1.html">alonso97roque.github.io &mdash; Roberto Roque (DME/UCSP)</a>


<style type="text/css">
.remark-slide-content {
    font-size: 26px;
    padding: 1em 3.5em 1em 3.5em;
}
</style>


---

```{r xaringanExtra, echo=FALSE}
xaringanExtra::use_xaringan_extra(c("tile_view", "tachyons", "scribble", "panelset", "freezeframe", "clipboard"))
xaringanExtra::use_extra_styles(
  hover_code_line = TRUE,         
  mute_unhighlighted_code = FALSE
)
xaringanExtra::use_logo(
  image_url = "logo2.png",
  width = "180px",
  height = "150px")
```


```{r xaringan-themer, include=FALSE, warning=FALSE}
library(xaringanthemer)
style_xaringan()
#style_duo_accent(link_color = "#8A0808",
#                 blockquote_left_border_color = "red")
```


## Importando datos

```{r}
rm(list = ls())
library(readxl)
datos <- read_excel("dato4.xlsx")
datos
```


---


## Diagrama de barras


.panelset[
.panel[.panel-name[Plot]

```{r, echo = FALSE, message=FALSE, warning=FALSE, fig.height = 5.5, fig.width= 15}
x<-datos$Ciudad
gr=barplot(table(x),main = 'Grafica de barras',
        xlab = 'Ciudades',ylab = 'Nro de personas',
        col=c("#691616","#3ca75b","#3c75a7","#c8cf31","#de71ba"),
        ylim = c(0,20))
text(x=gr,y=table(x)+1,labels = table(x))
```

]

.panel[.panel-name[R Code]

```{r, eval=FALSE}
x<-datos$Ciudad
gr=barplot(table(x),main = 'Grafica de barras',
        xlab = 'Ciudades',ylab = 'Nro de personas',
        col=c("#691616","#3ca75b","#3c75a7","#c8cf31","#de71ba"),
        ylim = c(0,20))
text(x=gr,y=table(x)+1,labels = table(x))
```

]



]

---

### Barras horizontales

.panelset[
.panel[.panel-name[Plot]

```{r, echo=FALSE, fig.height = 5.5, fig.width= 10}
gr=barplot(table(x),main = 'Grafica de barras',
        xlab = 'Número de personas',
        col=c("#691616","#3ca75b","#3c75a7","#c8cf31","#de71ba"),
        horiz = T,las=1,cex.names = 0.7,xlim = c(0,17))
text(x=table(x)+0.5,y=gr,labels = table(x))
```
]

.panel[.panel-name[R Code]

```{r,eval=FALSE}
gr=barplot(table(x),main = 'Grafica de barras',
        xlab = 'Número de personas',
        col=c("#691616","#3ca75b","#3c75a7","#c8cf31","#de71ba"),
        horiz = T,las=1,cex.names = 0.7,xlim = c(0,17))
text(x=table(x)+0.5,y=gr,labels = table(x))
```
]


]


---

### Sectores circulares

.panelset[
.panel[.panel-name[Plot]


```{r, echo=FALSE}
frec_rel=prop.table(table(x));frec_porc=frec_rel*100
pie(table(x),labels = paste(names(frec_porc),frec_porc,"%"),
    main = "Grafico de sectores",
    col=c("#ea2c0b","#3ca75b","#3c75a7","#c8cf31","#de71ba"))
```



]


.panel[.panel-name[R Code]
```{r, eval=FALSE}
frec_rel=prop.table(table(x));frec_porc=frec_rel*100
pie(table(x),labels = paste(names(frec_porc),frec_porc,"%"),
    main = "Grafico de sectores",
    col=c("#ea2c0b","#3ca75b","#3c75a7","#c8cf31","#de71ba"))
```

]


]

---



### Sectores circulares 3D

Hay que instalar el paquete `plotrix`

```
install.packages("plotrix")
```

Luego, llamamos la libreria de mismo nombre
```{r,message=FALSE, warning=FALSE}
library(plotrix)
```


---

### Sectores circulares 3D


.panelset[
.panel[.panel-name[Plot]


```{r, echo=FALSE, message=FALSE, warning=FALSE}
colores<-c("#ea2c0b","#3ca75b","#3c75a7","#c8cf31","#de71ba")
frec_porce<-prop.table(table(x))*100
nombres<-paste(names(table(x)),frec_porce,"%")
pie3D(table(x),explode = 0.2,main='Diagrama de sectores circulares',
      col=colores)
legend("topright",nombres,fill = colores,cex=1)
```



]


.panel[.panel-name[R Code]
```{r, eval=FALSE}
library(plotrix)
colores<-c("#ea2c0b","#3ca75b","#3c75a7","#c8cf31","#de71ba")
frec_porce<-prop.table(table(x))*100
nombres<-paste(names(table(x)),frec_porce,"%")
pie3D(table(x),explode = 0.2,main='Diagrama de sectores circulares',
      col=colores)
legend("topright",nombres,fill = colores,cex=1)
```

]


]

---





### titulo

.panelset[
.panel[.panel-name[Plot]


```{r, echo=FALSE}

```



]


.panel[.panel-name[R Code]
```{r, eval=FALSE}

```

]


]

---





### titulo

.panelset[
.panel[.panel-name[Plot]


```{r, echo=FALSE}

```



]


.panel[.panel-name[R Code]
```{r, eval=FALSE}

```

]


]

---






### titulo

.panelset[
.panel[.panel-name[Plot]


```{r, echo=FALSE}

```



]


.panel[.panel-name[R Code]
```{r, eval=FALSE}

```

]


]

---






### titulo

.panelset[
.panel[.panel-name[Plot]


```{r, echo=FALSE}

```



]


.panel[.panel-name[R Code]
```{r, eval=FALSE}

```

]


]

---






### titulo

.panelset[
.panel[.panel-name[Plot]


```{r, echo=FALSE}

```



]


.panel[.panel-name[R Code]
```{r, eval=FALSE}

```

]


]

---






### titulo

.panelset[
.panel[.panel-name[Plot]


```{r, echo=FALSE}

```



]


.panel[.panel-name[R Code]
```{r, eval=FALSE}

```

]


]

---






### titulo

.panelset[
.panel[.panel-name[Plot]


```{r, echo=FALSE}

```



]


.panel[.panel-name[R Code]
```{r, eval=FALSE}

```

]


]

---



